【裁判字號】    89,易,34
【裁判日期】    890331
【裁判案由】    竊盜
【裁判全文】
臺灣桃園地方法院刑事判決                            八十九年度易字第三四號
    公  訴  人  臺灣桃園地方法院檢察署檢察官
    被      告  甲○○
右列被告因竊盜案件，經檢察官提起公訴（八十八年度偵字第一七五八二號），本院
判決如左：
    主  文
甲○○竊盜，處罰金貳仟元，如易服勞役，以佰元折算壹日。
    事  實
一、甲○○意圖為自己不法之所有，於民國八十八年十一月十四日十一時四十分許，
    在桃園縣蘆竹鄉○○村○○路一號之特力翠豐股份有限公司桃園分公司（即特力
    屋百貨超市，下稱特力屋公司）內，竊取該公司所有，價值新台幣（下同）三百
    七十元之握手牌六英吋萬能鉗及九十九元之史丹利牌五英吋萬能鉗各一支分別藏
    於上衣口袋及褲袋內，得手後欲留供己用，旋為該公司員工郭承勇發現，待甲○
    ○通過收銀機台後，將之攔住並報警處理而查獲。
二、案經桃園縣警察局大園分局報告臺灣桃園地方法院檢察署檢察官偵查起訴。
    理  由
一、訊據被告甲○○固承認有於特力屋公司內，將價值三百七十元之握手牌六英吋萬
    能鉗及九十九元之史丹利牌五英吋萬能鉗各一支分別置於上衣口袋及褲袋內，未
    支付該萬能鉗之價款即行離去等情，惟辯稱：「我那時是水龍頭壞掉要去買鉗子
    ，後來因要買電池故將鉗子放在口袋，等到我買好電池後，卻忘了鉗子放在口袋
    裏... 」云云。經查：被告竊取上開萬能鉗之事實，業經證人郭承勇即特力屋公
    司員工於警訊中證述：「是店內客人發現竊嫌在店內挑選店內物品時，把物品藏
    在上衣的口袋內，懷疑是竊取物品，客人向我們收銀機櫃小姐反應，小姐向我
    反應說有人準備竊取物品要我們注意，並發現對象，我們發現後跟蹤竊嫌至收銀
    機處，等竊嫌結完帳，出大門後，我馬上報請警方至便利商店大門口會同警方處
    置，當場在竊嫌上衣口袋及褲子口袋裡各查獲一支萬能鉗（史丹利牌五英吋）（
    握手牌六英吋），握手牌萬能鉗是在上衣口袋內找到，另一支在褲袋內找到」等
    情甚詳，復有贓物認領保管單一紙可資佐證。又按一般人，於購買物品時，如係
    數量過多無法全部置於手中時，莫不使用該公司所提供之手推車或購物籃，鮮有
    不避瓜田李下之嫌擅將貨品置於上衣口袋及褲袋內之情形，抑有進者，被告在庭
    亦自承係欲購買萬能鉗修復水龍頭而前往特力屋公司等語。從而，其既以購買萬
    能鉗為此行目的，衡情應無於結帳時遺忘之理，至為彰顯，所為顯與常理有違等
    語。足見被告將萬能鉗二組分別置於上衣口袋及褲子口袋裡，係出自竊盜之故意
    至為顯然，所辯當無可採，其犯行堪以認定，應依法論科。
二、核被告所為，係犯刑法第三百二十條第一項之竊盜罪，爰審酌被告素行、犯罪動
    機、目的、竊取之萬能鉗二支合計價值僅四百六十九元，所生危害不大及犯罪後
    態度等一切情狀，量處如主文所示之刑，並諭知易服勞役之折算標準。
據上論斷，應依刑事訴訟法第二百九十九條第一項前段、刑法第三百二十條第一項、
第四十二條第二項、罰金罰鍰提高標準條例第一條前段、第二條判決如主文。
本案經檢察官黃謀信到庭執行職務
中      華      民      國      八十九      年    三    月    三十一  日
                                      臺灣桃園地方法院刑事第二庭
                                          法  官  江振義
右正本證明與原本無異。
如不服本判決，應於判決送達後十日內向本院提出上訴狀( 應附繕本 )，上訴於
臺灣高等法院。
                                          書記官  李劍龍
中        華        民        國   八十九   年   四   月    六    日
附論罪科刑依據之法條：
刑法第三百二十條
意圖為自己或第三人不法之所有，而竊取他人之動產者，為竊盜罪，處五年以下有期
徒刑、拘役或五百元以下罰金。
意圖為自己或第三人不法利益，而竊佔他人之不動產者，依前項之規定處斷。
前二項之未遂犯罰之。


司法院資訊處製作；財團法人民間司法改革基金會備份。
